臺灣桃園地方法院刑事判決　　　　　 100年度審訴字第2267號
公　訴　人　臺灣桃園地方法院檢察署檢察官
被　　　告　黃德根
上列被告因違反毒品危害防制條例案件，經檢察官提起公訴（10
0 年度毒偵字第3614號），被告於本院準備程序進行中，就被訴
事實為有罪陳述，經本院告知簡式審判程序意旨，並聽取公訴人
及被告之意見後，本院裁定依簡式審判程序審理，判決如下：
    主      文
黃德根施用第一級毒品，累犯，處有期徒刑壹年伍月；扣案之分
裝杓貳支沒收。
    事實及理由
一、黃德根前於民國87年間因施用毒品案件，經本院以87年度毒
    聲字第54號裁定送觀察、勒戒後，認有繼續施用毒品傾向，
    經本院以87年度毒聲字第485 號裁定送強制戒治，嗣經本院
    以87年度毒聲字第2317號裁定停止戒治併付保護管束出所，
    復經本院以88年度毒聲字第1116號裁定撤銷停止戒治，再經
    本院以89年度毒聲字第22號裁定停止戒治併付保護管束出所
    ，於89年4 月9 日保護管束期滿視為執行完畢，並經臺灣桃
    園地方法院檢察署檢察官以88年度偵緝字第826 號及89年度
    戒偵字第278 號為不起訴處分確定。再於89年間因施用毒品
    案件，經本院以89年度毒聲字第4072號裁定送強制戒治，嗣
    經本院以90年度毒聲字第1025號裁定停止戒治併付保護管束
    出所，於90年6 月13日保護管束期滿視為執行完畢，該次施
    用毒品犯行並經本院以89年度訴字第871 號判決判處有期徒
    刑10月、8 月，應執行有期徒刑1 年5 月確定；另於87年間
    因竊盜案件，經本院以88年度易緝字第171 號判決判處有期
    徒刑1 年6 月確定；上開2 案接續執行，於92年3 月7 日假
    釋出監，後遭撤銷假釋，尚餘殘刑有期徒刑8 月16日；於92
    年間因施用一級毒品案件，經本院以93年度訴字第466 號判
    決判處有期徒刑10月確定；同年間又因恐嚇案件，經本院以
    93年度易字第1030號判決判處有期徒刑1 年6 月確定；於93
    年間因違反毒品危害防制條例等案件，經臺灣高等法院以94
    年度上訴字第2067號判決判處有期徒刑5 月、9 月、11月，
    應執行有期徒刑1 年11月，並經最高法院以94年度台上字第
    5736號判決上訴駁回確定；於93年間因妨害公務案件，經本
    院以94年度易字第743 號判決判處有期徒刑7 月、4 月，應
    執行有期徒刑10月確定；前揭數罪並經本院以96年度聲減字
    第860 號裁定各減其刑至二分之一並定其應執行刑為有期徒
    刑2 年8 月確定後，與上開殘刑有期徒刑8 月16日接續執行
    ，於96年9 月22日縮刑期滿執行完畢（於本案構成累犯）。
    詎仍不知悛悔，復基於同時施用第一級毒品海洛因及第二級
    毒品甲基安非他命之犯意，於100 年7 月16日上午7 時許，
    在其桃園縣桃園市○○路附近「麥當勞速食店」外之車輛內
    ，以將第一級毒品海洛因及第二級毒品甲基安非他命一併置
    入玻璃球內燒烤之方式，同時施用第一級毒品海洛因及第二
    級毒品甲基安非他命1 次。嗣於同日晚間7 時10分許，為警
    在桃園縣大溪鎮○○路○ 段282 巷5 號住處查獲，並扣得其
    所有供施用第一、二級毒品所用之2 支分裝杓（起訴書漏未
    記載，應予更正），始悉上情。
二、證據名稱：
（一）被告黃德根於警詢、偵訊及本院準備程序中之自白。
（二）桃園縣政府警察局八德分局被採尿人尿液暨毒品真實姓名
      與編號對照表（尿液編號：K-0000000 ，見偵卷第21頁）
      、桃園縣政府警察局八德分局檢體監管紀錄表（見偵卷第
      22頁）、正修科技大學超微量研究科技中心尿液檢驗報告
      （尿液鑑驗結果係呈嗎啡陽性與安非他命類陽性反應，見
      偵卷第48頁）各1 紙。
（三）扣案供施用第一、二級毒品所用之工具分裝杓2 支可資佐
      證。
三、核被告所為，係犯毒品危害防制條例第10條第1 項、第2 項
    之施用第一、二級毒品罪。被告施用毒品前非法持有毒品之
    低度行為，應為施用毒品之高度行為所吸收，不另論罪。被
    告以一施用行為，同時觸犯上開2 罪，為想像競合犯，依刑
    法第55條規定，應從一重之施用第一級毒品罪處斷。又被告
    有上揭事實及理由欄所載之犯罪科刑及執行紀錄，有臺灣高
    等法院被告前案紀錄表1 份可按，其受前述有期徒刑執行完
    畢，5 年以內故意再犯本件有期徒刑以上之罪，為累犯，應
    依刑法第47條第1 項之規定加重其刑。爰審酌被告前因施用
    毒品經觀察、勒戒、強制戒治及上述法院判處罪刑確定，最
    近一次於96年間施用第一、二級毒品，經本院以97年度審訴
    字第3153號判決各判處有期徒刑1 年、9 月，應執行有期徒
    刑1 年5 月確定在案，有臺灣高等法院被告前案紀錄表在卷
    可稽，被告經執行觀察、勒戒、強制戒治後，仍無法斷絕施
    用毒品惡習，顯見其意志力薄弱，其同時施用第一、二級毒
    品足以導致精神障礙、性格異常，甚至造成生命危險，戕害
    一己之身體健康，犯罪之手段、同時施用第一、二級毒品之
    次數為一次，所生之危害程度，及被告犯罪後坦承上述同時
    施用第一、二級毒品犯行，犯後態度尚佳等一切情狀，量處
    如主文所示之刑，以示懲儆。另扣案之分裝杓2 支，係被告
    所有供本件施用第一、二級毒品所用之物，業據被告於警詢
    及偵訊時供承無訛，應依刑法第38條第1 項第2 款之規定，
    併予宣告沒收。
四、依刑事訴訟法第273 條之1 第1 項、第299 條第1 項前段、
    第310 條之2 、第454 條第1 項，毒品危害防制條例第10條
    第1 項、第2 項，刑法第11條前段、第55條、第47條第1 項
    、第38條第1 項第2 款，判決如主文。
五、如不服本判決，得自收受送達之翌日起10日內向本院提出上
    訴狀（應附繕本），其未敘述上訴理由者，應於上訴期間屆
    滿後20日內補提理由書狀於本院，上訴於臺灣高等法院。
本案經檢察官曾姿綺到庭執行職務。
中    華    民    國  100     年    12    月    27    日
                        刑事庭  法  官  游紅桃
以上正本證明與原本無異。
                                書記官  陳恩如
中    華    民    國  100     年    12    月    27    日
附錄本案論罪科刑依據之法條：
毒品危害防制條例第10條
施用第一級毒品者，處6 月以上5 年以下有期徒刑。
施用第二級毒品者，處3 年以下有期徒刑。